

Franco Ezequiel Romero

Architect & Front-end developer

Linkedin | GitHub | Portfolio

Buenos Aires, Argentina | francoeromero.m@gmail.com | +54 9 11-5121-4792

PERFIL PROFESIONAL

Arquitecto orientado en tecnología con 3 años de experiencia en diversos proyectos enfocados en la planificación y proyección de diseños funcionales, estructurales y eficientes en la resolución de problemas. Busco constantemente nuevos desafíos para seguir creciendo profesionalmente.

TECNOLOGÍAS

✓ React	✓ AutoCAD
✓ NodeJS	✔ Revit MEP
✓ Python	✓ Blender
√ SQL	✔ Photoshop
✓ Git	✓ Premier
✓ Sequelize	✔After Effect
	✓ NodeJS ✓ Python ✓ SQL ✓ Git

EDUCACIÓN

Universidad Tecnológica Nacional Tecnicatura, Programación Informática

05/2022 - Presente Buenos Aires, Argentina • Aplicar los principios de la lógica de programación, para resolver problemas y desarrollar algoritmos eficientes.

Technologies: Python, SQL

Universidad de Buenos Aires Facultad de Arquitectura, Diseño y Urbanismo

03/2013 - Finalizado Buenos Aires, Argentina

• Utilizar software de diseño arquitectónico y herramientas tecnológicas para crear representaciones visuales y modelos tridimensionales y documentación técnica.

TÍTULO Y CERTIFICADOS

Arquitecto

Proyección, planificación y Diseño

Universidad de Buenos Aires - Septiembre 2020

Duración: 7 años

Front-End Development Libraries

React- Redux - Bootstrap - SASS - Jquery

Freecodecamp - Junio 2023

Duración: 2 meses

JavaScript Algorithms and Data Structures

Lógica de programación - JavaScript

Freecodecamp - Agosto 2022

Duración: 4 meses

Responsive Web Design - HTML5 - CSS5

Maguetación web

Freecodecamp - febrero 2022

Duración: 2 meses

EXPERIENCIA

Ecommerce - Tienda de ropa

Frontend stack developer - Project 03/2023 - 05/2023

- Cargar y filtrar productos desde JavaScript a través de categorías.
- Agregar productos al carrito haciendo un cálculo de la cantidad de los productos agregados, su cantidad, precio individual y subtotal.
- Creación y mantenimiento de repositorios Git y GitHub. Technologies: HTML, CSS, JavaScript.

DEMO REPO

Add Emails app

Frontend stack developer | Project 02/2023 - 03/2023

- Agregar y almacenar usuarios validando la dirección de correo electrónico a los campos correspondientes.
- · Visualizar y editar usuarios en la tabla que enumera todos los usuarios registrados.
- Permite eliminar el usuario correspondiente de la tabla.
- Creación y mantenimiento de repositorios Git y GitHub. Technologies: HTML, CSS, JavaScript

DEMO REPO

Drum machine music app

Frontend stack developer | Project 01/2023 - 02/2023

- · Compatibilidad con el teclado permitiendo la reproducción de un sonido de batería.
- Interface interactiva, permite la reproducción de variedad de sonidos de batería según cada botón.
- Proporciona información descriptiva con frases relacionadas al sonido de la batería, que representan cada botón.
- · Creación y mantenimiento de repositorios Git y GitHub Technologies: HTML, CSS, JavaScript

DEMO REPO

IDIOMAS

✓ Spanish – Native

✓ English – B1